【裁判字號】    90,易,819
【裁判日期】    900316
【裁判案由】    竊盜
【裁判全文】
臺灣高雄地方法院刑事判決                            九十年度易字第八一九號
    公  訴  人  臺灣高雄地方法院檢察署檢察官
    被      告  乙○○
右列被告因竊盜案件，經檢察官提起公訴（九十年度偵字第二七一七號），本院判決
如左：
    主  文
乙○○竊盜，處罰金參仟元，如易服勞役以參佰元折算壹日。
    事  實
一、乙○○於民國九十年一月十九日下午五時許，前往高雄市三民區○○○路四○八
    號「甲○○○」購物，因見店內服務員並未注意其購物之情形，有機可趁，竟意
    圖為自己不法之所有，徒手竊取置於貨架上之歐蕾全采賦活霜一瓶，價值新臺幣
    （下同）六百九十元，得手後，將之藏放於所攜帶之黑色皮包內，而僅向櫃臺結
    算薪資袋、腳踏板、洗臉用海綿等物品，價值共計二百零六元。嗣於乙○○結帳
    完畢欲步出「甲○○○」時，因店內之警報器響起，經店員丙○○檢查乙○○隨
    身攜帶之皮包，乃於其皮包內發覺店內所有之歐蕾全采賦活霜一瓶，因而報警查
    獲。
二、案經高雄市政府警察局三民第一分局報請臺灣高雄地方法院檢察署檢察官偵查起
    訴。
    理  由
一、訊據被告乙○○矢口否認有何竊盜之犯行，辯稱：當天因伊有買其他的東西，並
    把東西拿在手上，剛好有人打手機給伊，伊在接聽電話時不小心將歐蕾全采賦活
    霜放到皮包裡，伊本來就是要用買的，是因為一時疏忽忘記結帳，並不是故意要
    偷東西云云。
二、經查，被告係於步出「甲○○○」時，因店內警報器響起，經店員要求被告打開
    所攜帶之黑色皮包檢查，而皮包內發現該店所有之歐蕾全采賦活霜一瓶等節，業
    經證人即店員丙○○於警訊中證述綦詳，是被告放置該瓶歐蕾全采賦活霜之皮包
    ，本即屬被告私人攜帶且極易藏放小型物品之處所，一般人前往商家購物，多係
    將所購買之商品放置於購物籃內或以徒手拿取，少有將所購得之商品放置於私人
    皮包之情形，且顧客私人攜帶之皮包，非有特殊情形，如店內之警報器響起，一
    般商家亦少有於顧客離去時加以搜查之情，故被告將店內之商品歐蕾全采賦活霜
    放置於其私人所攜帶之皮包，其動機為何已足令人生疑。且證人丙○○於警訊中
    證稱：「因為在本店內消費結帳後，所購買的物品都會消磁，走出櫃檯不會發出
    聲響，他結帳走出去時，店內警報器響，我就請她將已結帳的物品做測試，無問
    題後，請她將身上黑色皮包通過測試線測試，結果警鈴響，請她將皮包打開後發
    現本店一瓶歐蕾全采賦活霜，她還辯稱在大樂及家樂福超市購買，於是請她出示
    該店發票她無法提出，就報警處理。」，而被告於警訊中亦辯稱：「（你皮包內
    賦活霜在何處購買？何時購買？發票在何處？）高雄市○○路家樂福店內購買。
    大概在本月十七日下午十六時左右。還要找找看。」等語，是被告直至遭店方於
    其攜帶之皮包內發覺該店所有之歐蕾全采賦活霜一瓶時，仍辯稱該瓶歐蕾全采賦
    活霜係於其他商家購買，足見被告有意隱瞞其有於「甲○○○」拿取該瓶歐蕾全
    采賦活霜之事實，其所辯係一時疏忽忘記結帳之詞，顯無足採。事證明確，被告
    犯行洵堪認定。
三、核被告乙○○所為係犯刑法第三百二十條第一項之竊盜罪。爰審酌被告前往商家
    購物，竟因一時貪念，竊取店內之商品，犯後並一再否認犯行，未見悔意，惟念
    其所竊取財物之價值非高，並已歸還商家，有領結正本一紙附卷可稽，對商家所
    生之損害尚輕等一切情狀，量處如主文所示之刑，並諭知如易服勞役之折算標準
    。
據上論斷，應依刑事訴訟法第二百九十九條第一項前段，刑法第三百二十條第一項、
第四十二條第二項，罰金罰鍰提高標準條例第一條前段、第二條，判決如主文。
中      華      民      國    九十      年      三      月     十六     日
                                  臺灣高雄地方法院刑事第七庭
                                      法  官    曾  淑  娟
右正本證明與原本無異。
如不服本判決，應於判決送達後十日內，向本院提出上訴狀。
                                      書記官    陳  恩  如
中      華      民      國    九十      年      三      月     十六     日
附錄本判決論罪之法條：
刑法第三百二十條第一項：
意圖為自己或第三人不法之所有，而竊取他人之動產者，為竊盜罪，處五年以下有期
徒刑、拘役或五百元以下罰金。


司法院資訊處製作；財團法人民間司法改革基金會備份。
